【裁判字號】    98,交上易,269
【裁判日期】    981110
【裁判案由】    過失傷害
【裁判全文】
臺灣高等法院刑事判決              98年度交上易字第269號
上  訴  人
即  被  告  丙○○
上列上訴人因過失傷害案件，不服臺灣新竹地方法院98年度審交
易字第40號，中華民國98年8月4日第一審判決（起訴案號：臺灣
新竹地方法院檢察署98年度偵緝字第207號），提起上訴，本院
判決如下：
    主  文
上訴駁回。
丙○○緩刑貳年，並應向王春明、王志宏、王惠文、乙○○支付
新臺幣拾貳萬元損害賠償，其支付方法為：自民國九十八年十一
月起至九十九年四月止，按月於每月十五日支付新臺幣貳萬元，
如一期不支付，視為全部到期。
    事  實
一、丙○○於民國97年8月14日下午5時許，騎乘車號MA8-037號
    重型機車，沿新竹縣新埔鎮縣○○里往新埔方向行
    駛，行經前開道路26公里處時，適有甲○○步行穿越上開道
    路，本應注意車前狀況，並隨時採取必要之安全措施，以避
    免危險之發生，而依當時之天候晴、日間自然光線、路面乾
    燥、無缺陷、亦無障礙物之柏油路面，且視距良好等情，在
    客觀上亦無不能注意之情事，仍疏未注意，竟撞擊甲○○，
    而致甲○○受有右側股骨及頸骨骨折、右手拇指掌骨骨折之
    傷害。
二、案經甲○○訴由新竹縣政府警察局新埔分局報請臺灣新竹地
    方法院檢察署檢察官偵查起訴。
    理  由
一、證據能力部分：被告以外之人於審判外之陳述，雖不符合刑
    事訴訟法第159條之1至第159條之4之規定，但經當事人於審
    判程序同意作為證據，法院審酌該言詞陳述或書面陳述作成
    時之情況，認為適當者，亦得為證據；當事人、代理人或辯
    護人於法院調查證據時，知有第159條第1項不得為證據之情
    形，而未於言詞辯論終結前聲明異議者，視為有前項之同意
    ；刑事訴訟法第159條之5第1項、第2項分別定有明文。檢察
    官及被告丙○○對於本判決下列所引用被告以外之人於審判
    外之陳述（包含書面陳述），於本院準備程序及審理時，均
    表示無意見而不予爭執，且迄至言詞辯論終結前亦未再聲明
    異議，本院審酌上開證據資料製作時之情況，尚無違法不當
    及證明力明顯過低之瑕疵之情形，依同法第159條之5規定，
    認例外均具有證據能力，且經本院於審判期日依法進行證據
    之調查、辯論，當事人於訴訟上程序權利，已受保障，先予
    敘明。
二、上揭事實，業據被告於警偵審中均坦承不諱，並經告訴人即
    被害人甲○○於警詢時指訴綦詳（見97年度偵字第6027號偵
    查卷第6頁至第8頁），復有東元綜合醫院診斷證明書、道路
    交通事故現場圖、道路交通事故調查報告表(一)、(二)等各1份
    及現場照片4張（見同上偵查卷第9頁、第13頁至第15頁、第
    18頁至第19頁）在卷可參。
三、核被告所為，係犯刑法第284條第1項前段之過失傷害罪。又
    被告於肇事後，於未被有偵查犯罪職權之機關或公務人員發
    覺前，即新竹縣警察局新埔分局警員王建華接獲通報而前往
    肇事現場處理，尚未確切懷疑係其肇事之際，向警員王建華
    自首坦承肇事，同時願意接受裁判等情，有新竹縣警察局新
    埔分局道路交通事故肇事人自首情形紀錄表1紙（見同上偵
    查卷第17頁）在卷足稽，被告對於未發覺之犯罪自首而接受
    裁判，符合自首要件，依刑法第62條前段規定減輕其刑。
四、原審認被告罪證明確，審酌被告未注意車前狀況之過失情形
    ，於駕車肇事後採取即時之救護作為，以保全被害人之生命
    、身體安全，及被害人所受之傷勢、犯罪所受之危害，以及
    被告犯後坦白承認一切犯行等一切情狀，適用刑法第284條
    第1項前段、第62條前段、第41條第1項前段，刑法施行法第
    1條之1第1項、第2項前段，量處有期徒刑3月，並諭知易科
    罰金之折算標準。經核原判決認事用法核無違誤，量刑亦稱
    妥適。被告猶上訴指摘原判決不當，為無理由，應予駁回。
五、末查被告前雖曾因犯贓物罪，於85年11月26日經本院判處有
    期徒刑6月確定，並於87年9月30日縮刑期滿執行完畢，惟其
    於5年以內未曾因故意犯罪受有期徒刑以上刑之宣告，有本
    院被告前案紀錄表附卷可稽，被告素行尚可，因騎車不慎造
    成車禍而再觸法網，並與被害人家屬達成和解，本院認其受
    本件刑之宣告，應已知所警惕，而無再犯之虞，所宣告之刑
    以暫不執行為適當，併諭知緩刑2年。又按緩刑宣告，得斟
    酌情形，命犯罪行為人向被害人支付相當數額之財產或非財
    產上之損害賠償，刑法第74 條第2項第3款定有明文。被告
    與被害人甲○○之子女即繼承人王春明、王志宏、王惠文、
    乙○○（因被害人已於98年6 月15日因其他疾病死亡）於本
    院審理時達成和解，本院斟酌被害人之權益保障，並給予被
    告自新機會，認依前開規定於被告緩刑期間課予給付負擔，
    乃為適當，參酌雙方民事和解條件，併予宣告令被告應向王
    春明、王志宏、王惠文、乙○○支付新臺幣（下同）12萬元
    ，其給付方法為：自98年11月起至99年4月止，按月於每月1
    5日支付2萬元，如一期不支付，視為全部到期，以啟自新，
    並觀後效。
據上論斷，應依刑事訴訟法第368條，刑法第74條第1項第2款、
第2項第3款，判決如主文。
本案經檢察官楊秀琴到庭執行職務。
中    華    民    國    98    年    11    月    10    日
                  刑事第十三庭  審判長法  官   曾德水
                                      法  官   陳恆寬
                                      法  官   崔玲琦
以上正本證明與原本無異。
不得上訴。
                                      書記官   馬佳瑩
中    華    民    國    98    年    11    月    11    日
附錄本案科刑論罪法條全文：
刑法第284條第1項
因過失傷害人者，處 6 月以下有期徒刑、拘役或 5 百元以下罰
金，致重傷者，處 1 年以下有期徒刑、拘役或 5 百元以下罰金
。


司法院資訊處製作；財團法人民間司法改革基金會備份。
